RAFAEL ZERPA

Ingeniero Forestal Magister Ciencias Ambientales.

FECHA DE NACIMIENTO 26/11/1971 DNI: 95.900.255; CUIT: 20-95900255-0



Profesional con más de 15 años en el área ambiental, con amplia experiencia en gestión de residuos sólidos. estudios integral ambientales (flora, vegetación y fauna silvestre, áreas naturales protegidas, usos de la tierra, riesgos ambientales y cambio climático). Manejo de herramientas de análisis de datos geo-espaciales en SIG, así como de metodologías para la elaboración de Estudios de impactoambiental, social cultural de proyectos de desarrollo e infraestructura.

He trabajado en diversos proyectos relacionados con la planificación y gestión del territorio, especialmente áreas naturales protegidas, corredores de servicio de - Procesamiento y taxonomía de muestras botánicas. instalaciones industriales y servicios. Igualmente en el diseño, ejecución y seguimiento de programas actividades educativo-ambientales y de interpretación de la naturaleza en parques y áreas naturales.

En el ámbito personal, soy apasionado de las actividades al aire libre, así como practicante de deportes de resistencia, triatlón, ciclismo de ruta y abiertas, montaña, atletismo, natación aguas escalada y senderismo.

IDIOMAS

- Español (nativo)
- Inglés (oral intermedio / escrito avanzado).

CONOCIMIENTOS / APTITUDES

- Análisis en SIG-Teledetección (ArcGIS, QGIS)
- Manejo de Microsoft Office / Open Office
- Conocimiento de Normas ISO 9001 y 14001.
- Aprendiz IT en Python, SQL, JS, HTML, CSS
- Economía circular / Organizaciones "B"
- Ecología y conservación de anfibios.

INFORMACIÓN DE CONTACTO

Dirección: Rafaela 3785.

Ciudadela, Tres de Febrero, Provincia de Buenos Aires.

Correo electrónico:

rafazerpa@gmail.com

Teléfono móvil:

(+54) 9-11-28672433

LinkedIn:

www.linkedin.com/in/rafael-alfonzo-zerpa

REFERENCIASPERSONALES

- Ing. José Agustín Blanco +54 911 3900 7210 Corporación Andina de Fomento - CAF.
- Lic. Cecilia López +54 911 6307 0237 Fundación Enseña por Argentina.
- Ing. Alfredo Jiménez. +1 (504) 206-0901 Port Arthur, Texas. Elementary School.



EXPERIENCIA LABORAL

Docente Ciencias Naturales Escuela primaria 2do ciclo.

Ministerio de Educación. Ciudad de Buenos Aires, Argentina. febrero 2020 - actualidad.

Profesional 2020 en Fundación Enseña por Argentina.

Alumni del Programa de Liderazgo Social y Educativo. Febrero 2020-diciembre 2021.

Especialista Botánico

FUNDACIÓN ESFERA Venezuela / mayo 2018 - agosto 2018

- Colección e identificación de especies vegetales.
- Elaboración de perfiles de Vegetación.
- Análisis ambiental en Sistemas de Información Geográfico.
- Integrante del equipo de Educación Ambiental.

Ingeniero de Gestión Ambiental

Electrificación del Caroní - Venezuela / noviembre 2006 - julio 2018

- Análisis y estudios ambientales mediante el uso de Sistemas de Información Geográfico.
- Gestor ambiental de proyectos hidroeléctricos y energéticos.
- Director de Parque Urbano "La Llovizna".
- Coordinador de Operaciones del Programa de Manejo y Rescate de Fauna Silvestre Proyecto Hidroeléctrico TOCOMA.
- Integrante del equipo de Divulgación y Educación Ambiental.

Servicios Concesión Director de en

ALCALDÍA DEL MUNICIPIO CARONI - Venezuela | marzo 2004 octubre 2006

- Administración y supervisión de los contratos de gestión integral de residuos sólidos municipales.
- Gestión Ambiental Municipal de residuos sólidos, vertidos y efluentes.

FORMACIÓN ACADÉMICA

Profesorado Universitario y Superior en Educación.

Universidad Austral. Argentina.

(Completado en diciembre 2021, en espera de acto de grado).

Magister en Ciencias Ambientales.

Universidad Nacional Experimental de Guayana/Venezuela 2008.

Ingeniero en Industrias Forestales.

Universidad Nacional Experimental de Guayana/Venezuela 1997